【裁判字號】    99,聲,4974
【裁判日期】    991018
【裁判案由】    更定其刑
【裁判全文】
臺灣板橋地方法院刑事裁定              99年度聲字第4974號
聲  請  人  臺灣板橋地方法院檢察署檢察官
受  刑  人  甲○○
上列聲請人因受刑人犯竊盜等案件（99年度易字第929 號），於
判決確定後發覺為累犯，聲請更定其刑，本院裁定如下：
    主  文
甲○○所犯如附表編號一、二所示之罪，各更定其刑如附表編號
一、二所示。上開所更定之刑，應執行拘役玖拾日，如易科罰金
，以新臺幣壹仟元折算壹日。
其餘聲請駁回。
    理  由
一、本件聲請意旨略以：受刑人甲○○因竊盜等案件（聲請書誤
    載為因違反毒品危害防制條例等案件，應予更正），經鈞院
    九十九年度易字第九二九號判決判處罪刑確定。茲該受刑人
    於民國九十四年間涉犯陸海空軍刑法之違反職役職責罪，經
    臺灣高等軍事法院高雄分院以九十四年高審字第一一三號案
    判處有期徒刑一年四月，及涉犯毒品罪經臺灣臺南地方法院
    以九十四年度訴字第一０五五號案判處有期徒刑十月，再由
    臺灣臺南地方法院以九十四年度聲字第一八八五號（聲請書
    誤載為九十四年度聲字第一八五五號，應予更正）裁定應執
    行有期徒刑二年一月，於九十五年九月十九日假釋出獄付保
    護管束，惟受刑人於假釋期間再犯毒品等數案，上開假釋嗣
    經撤銷，再於九十六年五月二十三日入監執行殘刑有期徒刑
    五月又二十四日，於九十六年七月十六日執行殘刑完畢。從
    而被告涉犯之九十九年度易字第九二九號竊盜等案件，其犯
    罪期間為「九十八年九月二十日至九十八年十月六日」，共
    計三罪（詳如附表編號一至三所示），係上開殘刑執行完畢
    後，未逾五年再犯之有期徒刑以上之罪，為累犯，依刑法第
    四十七條規定，應加重本刑至二分之一，爰依刑法第四十八
    條前段、刑事訴訟法第四百七十七條第一項之規定，聲請更
    定其刑等語。
二、按受徒刑之執行完畢，五年以內故意再犯有期徒刑以上之罪
    者，為累犯，加重本刑至二分之一；裁判確定後，發覺為累
    犯者，依前條之規定更定其刑，但刑之執行完畢或赦免後發
    覺者，不在此限，刑法第四十七條第一項、第四十八條分別
    定有明文。再按經撤銷假釋執行殘餘刑期者，無期徒刑於執
    行滿二十五年，有期徒刑於全部執行完畢後，再接續執行他
    刑，第一項有關合併計算執行期間之規定不適用之，刑法第
    七十九條之一第五項定有明文。又按依刑法第四十八條應更
    定其刑者，由該案犯罪事實最後判決之法院之檢察官，聲請
    該法院裁定之，刑事訴訟法第四百七十七條第一項定有明文
    。
三、經查：
  (一)受刑人甲○○前於(1)九十四年間，因違反職役職責及竊盜案
    件，經國防部南部地方軍事法院以九十四年度和審字第一一
    ０號判決，分別判處有期徒刑一年、七月，應執行有期徒刑
    一年四月確定；又於(2)九十四年間，因施用毒品案件，經臺
    灣臺南地方法院以九十四年度訴字第一０五五號判決判處有
    期徒刑十月確定，上開(1)、(2)之罪，嗣經臺灣臺南地方法院
    以九十四年度聲字第一八八五號裁定定應執行刑有期徒刑二
    年一月確定，於九十五年九月十九日假釋出監付保護管束，
    嗣經撤銷假釋，應執行所餘殘刑五月二十四日；又於(3)九十
    五年間，因施用毒品案件，經本院以九十六年度訴字第十四
    號判決判處有期徒刑十一月確定；又於(4)九十六年間，因施
    用毒品案件，經臺灣臺北地方法院以九十六年度訴字第一八
    四號判處有期徒刑七月確定。而上開(1)、(2)、(3)、(4)之罪，
    經臺灣臺北地方法院以九十六年度聲減字第一０五一號裁定
    減刑，並就(1)、(2)所示之罪更定應執行刑為有期徒刑一年十
    五日；(3)、(4)所示之罪更定應執行刑為有期徒刑八月，而上
    開(1)、(2)所示之罪因受刑人減刑前在監執行，已執行逾一年
    十五日，故無殘刑可供執行，故前述(1)、(2)部分之罪刑，應
    認已於「九十六年七月十六日」即中華民國九十六年罪犯減
    刑條例施行之日，視為執行完畢；受刑人又於(5)九十六年間
    ，因施用毒品案件，經本院以九十六年度訴字第二０二０號
    判決判處有期徒刑七月，減為有期徒刑三月十五日確定；又
    於(6)九十六年間，因施用毒品案件，經本院以九十七年度訴
    字一一００號判決判處有期徒刑一年二月，減為有期徒刑七
    月，嗣經臺灣高等法院以九十七年度上訴字第二七八一號判
    決駁回上訴確定；又於(7)九十六年間，因詐欺案件，經本院
    以九十六年度簡字六三一八號判決判處有期徒刑三月，減為
    有期徒刑一月十五日確定，上開(3)、(4)、(5)、(6)、(7)之罪，
    嗣經本院以九十七年度聲字第四０七一號裁定，更定應執行
    刑為有期徒刑一年七月確定；又於(8)九十六年間，因竊盜及
    偽造文書案件，經本院以九十六年度訴字第二九四六號判決
    ，分別判處有期徒刑三月、三月，應執行有期徒刑四月確定
    ；再於(9)九十六年間，因施用毒品案件，經本院以九十七年
    度訴字第三二八號判決判處有期徒刑七月確定，上開(8)、(9)
    之罪，嗣經本院以九十七年度聲字第四０七二號裁定定應執
    行刑為有期徒刑十月確定，上開(3)至(7)之罪所定應執行刑有
    期徒刑一年七月，與(8)、(9)之罪所定應執行刑有期徒刑十月
    接續執行，於九十八年五月二十七日縮短刑期假釋出監，其
    於假釋期間另犯竊盜案件，經撤銷假釋而應執行殘刑有期徒
    刑三月又二十六日等情，此有臺灣高等法院被告前案紀錄表
    及臺灣板橋地方法院檢察署檢察官九十六年執助字第二五二
    七號執行指揮書、執行案件資料表、臺灣臺北地方法院九十
    六年度聲減字第一０五一號裁定、本院九十七年度聲字第四
    ０七一號裁定、本院九十七年度聲字第四０七二號裁定各一
    份等附卷可憑，堪予認定。
  (二)本件受刑人前開(1)、(2)部分所宣告之罪刑，經臺灣臺北地方
    法院以九十六年度聲減字第一０五一號裁定減刑後，原所執
    行之刑期既已逾減刑後之刑度，且嗣雖接續執行(3)至(9)之案
    件，惟依刑法第七十九條之一第五項之規定，(1)、(2)之部分
    因係撤銷假釋後之殘餘刑期，不得再與新犯之(3)至(9)之罪之
    新罪刑期合併計算假釋，即(1)、(2)之部分屬假釋撤銷後之殘
    餘刑期不得再予假釋，是受刑人上開(3)至(9)之罪之尚未執行
    完畢之撤銷假釋之殘刑部分，應與(1)、(2)部分無關，該(1)、
    (2)之部分應認已於九十六年七月十六日執行完畢（參諸臺灣
    高等法院暨所屬法院九十八年法律座談會刑事類提案第五號
    決議、最高法院九十七年度台非字第一號刑事裁判意旨）。
  (三)再查，受刑人所犯本院九十九年度易字第九二九號竊盜等案
    件，其中如附表編號一、二所示之竊盜罪，犯罪時間分別為
    「九十八年九月二十日」、「九十八年十月三日」，乃於上
    述(1)、(2)部分在九十六年七月十六日執行完畢後，五年內故
    意再犯之有期徒刑以上之罪，自屬累犯，且此二部分刑之執
    行尚未完畢，又無赦免之情，依法即應更定其刑，詳如附表
    編號一、二「更定其刑後之主文」欄所示，並定其應執行之
    刑，暨諭知易科罰金之折算標準。至於受刑人於前揭案件所
    犯、如附表編號三所示之侵占脫離本人持有物罪，乃屬專科
    罰金之罪，則縱使此部分犯行亦係在前述(1)、(2)部分執行完
    畢五年後故意所為，亦與累犯之構成要件有別，聲請人就此
    部分仍認應依刑法第四十八條前段之規定更定其刑云云，於
    法即有未合，不能准許，此部分之聲請自應予駁回。
四、依刑事訴訟法第四百七十七條第一項、第二百二十條，刑法
    第四十八條、第四十七條第一項、第四十一條第一項前段、
    第五十一條第五款，裁定如主文。
中    華    民    國    99    年    10    月    18    日
                  刑事第二十一庭  法  官  劉元斐
上列正本證明與原本無異。
如不服本裁定，應於裁定送達後5 日內敘明抗告理由，向本院提
出抗告狀。
                                  書記官  陳金鳳
中    華    民    國    99    年    10    月    18    日
附表
┌──┬─────────────┬──────────────┐
│編號│  被 訴 事 實             │更定其刑後之主文            │
├──┼─────────────┼──────────────┤
│ 一 │甲○○於98年9 月20日，竊取│甲○○竊盜，累犯，處拘役伍拾│
│    │謝惠敏所有之行動電話手機一│日，如易科罰金，以新台幣壹仟│
│    │支。                      │元折算壹日。                │
├──┼─────────────┼──────────────┤
│ 二 │甲○○於98年10月3 日，竊取│甲○○竊盜，累犯，處拘役伍拾│
│    │翁翊榛所有之手提包一只。  │日，如易科罰金，以新台幣壹仟│
│    │                          │元折算壹日。                │
├──┼─────────────┼──────────────┤
│ 三 │甲○○於98年10月6 日，侵占│如原判決所宣告之主文（不構成│
│    │脫離林惠敏持有之行動電話手│累犯，聲請人此部分之聲請應予│
│    │機一支。                  │駁回）                      │
└──┴─────────────┴──────────────┘

司法院資訊處製作；財團法人民間司法改革基金會備份。
